臺灣臺南地方法院交通事件裁定　　　　 96年度交聲字第508號
移送機關　　交通部公路總局嘉義區監理所新營監理站
異議人即　　乙　○
受處分人
上列受處分人因違反道路交通管理處罰條例案件，對於交通部公
路總局嘉義區監理所新營監理站民國96年6月8日所為之裁決處分
（處分案號：新監裁違字第裁73-M00000000號）聲明異議，本院
裁定如下：
    主  文
異議駁回。
    理  由
一、原處分意旨略以：異議人即受處分人乙○（下稱異議人）於
    民國九十六年三月三十日二十一時十四分許，酒後駕駛車號
    ＴＪ－五六七三號自用一般小客車行駛在臺南縣南七二縣六
    公里處時，因酒精濃度檢測為每公升零點三七毫克（mg/l）
    ，超過酒精濃度每公升零點二五毫克（mg/l）之標準值，經
    警開單舉發，再由原處分機關即交通部公路總局嘉義區監理
    所新營監理站以違規事實明確，依照道路交通管理處罰條例
    （下稱處罰條例）第三十五條第一項第一款之規定，裁處異
    議人新臺幣（下同）一萬九千五百元，吊扣駕駛執照十二個
    月並施以道安講習等語。
二、本件異議意旨略以：異議人於酒後駕車經警攔檢，異議人即
    配合酒測，但因光線不足、路段漆黑，異議人看不清楚警方
    酒測器上顯示之數據為何，經警員告知為0.37，但因該酒測
    器電力不足，故未列印酒測單供異議人簽名，其程序上顯有
    瑕疵，異議人至今仍疑惑該酒測結果是否為本人所受測結果
    ，為此請求撤銷原處分等語。
三、按汽車駕駛人，駕駛汽車經測試檢定有下列情形之一者，處
    一萬五千元以上六萬元以下罰鍰，並當場移置保管該汽車及
    吊扣其駕駛執照一年；因而肇事致人受傷者，並吊扣其駕駛
    執照二年；致人重傷或死亡者，吊銷其駕駛執照，並不得再
    考領：一、酒精濃度超過規定標準，處罰條例第三十五條第
    一項第一款定有明文；又汽車駕駛人飲用酒類後其吐氣所含
    酒精濃度超過每公升零點二五毫克（mg /l）者，不得駕車
    道路交通安全規則第一一四條第二款亦有明文。
四、經查：
（一）本件異議人於九十六年三月三十日二十一時十四分許，駕
      駛車號ＴＪ－五六七三號自用一般小客車行駛在臺南縣南
      七二縣六公里處時，因酒醉駕駛動力交通工具經臺南縣警
      察局交通隊員警攔檢查獲，對其實施酒測，並製單舉發之
      事實，異議人不爭執，且有臺南縣警察局交通隊南縣警交
      字第M00000000號舉發違反道路交通管理事件通知單附卷
      可參。
（二）證人甲○○即舉發本件違規之警員於本院九十六年九月十
      九日調查時結證稱：「（本件是否你舉發，情形如何《提
      示舉發單並告以要旨》？）是我與同事共同告發的。我們
      發現異議人駕車有稍微偏離，我們聞到他有酒味，我們以
      酒測器測試所得測值是零點三七，之後列表機印到一半，
      就印不出來了，因為印表機是蓄電池供電的，吹氣是用電
      池，我們有跟異議人說是否到隊上列印看看，當時也是列
      印不出來，我們有告知異議人酒測值為零點三七，開單舉
      發，是列表機有問題，不是酒測器有問題。」、「（該列
      表機目前是否修好？）好了。」、「（情況如何？）列印
      機是換電池的，我們拿回隊部再換一部新的蓄電池。」、
      「（當時為何無法排除？）當時電力不足。我是以為乾電
      池的問題，但是我們換了乾電池也不行，後來我們回隊部
      之後換了蓄電池之後才可以列印。列表機是要裝蓄電池，
      在現場沒有備份，所以當時沒有辦法列印，印不出來單純
      是電力的問題，但是我們有跟異議人說酒測值是零點三七
      ，因為印表機序號都有連號。」、「（當時酒測之後酒測
      器上顯示零點三七這個數值有無讓異議人看？）有的。」
      、「（你們何時將該數值以錄影錄下來？）當下。印不出
      來的時候我就錄影了，是零點三七沒錯。」、「（你們有
      送光碟到本院，本院有翻拍出來，是否如你們光碟所錄的
      內容？提示並告以要旨。）沒錯。」等語，參以異議人於
      本院同日訊問時亦供稱對於現場印不出來酒測值，所以有
      將數值錄影下來一節，亦表示沒有意見等情（見本院該日
      訊問筆錄），製單之員警甲○○為依法執行勤務之警員，
      與異議人毫無怨懟，衡情當無自陷偽證罪而構詞誣賴異議
      人之理，復查無積極證據足以證明證人上開證述係屬虛偽
      ，且交通警察製單舉發違反處罰條例所列之違規事實，本
      質上為行政處分，係公務員基於職務上之權力，依法就特
      定之具體事件所為之具公法上效果之單方面行政行為，基
      於公務員為公法上行為具有公信力之原則，該行政行為當
      可被推定為真正，其據以依法處分之事實認定亦為正確無
      誤。此外，並有卷附舉發違規現場全程錄影採證光碟之翻
      拍照片五張可佐，足認異議人經警舉發本件違規時之酒測
      值確為每公升零點三七毫克無誤。
（三）次按交通稽查執行要領：(一)違規事實明確案件之稽查：1
      執行交通稽查時，於違規人或車輛攔停後，即應告知違規
      人攔停事由及稽查之程序。對於具體明確之違規事實及違
      反條款，除告知違規人外，並依「道路交通管理處罰條例
      」及「違反道路交通事件統一裁罰標準及處理細則」之規
      定，製單舉發及處理證照、車輛；實施交通稽查或處理交
      通事故，發現駕駛人有下列情形之一時，應即依道路交通
      管理處罰條例第三十五條第一項，實施酒精濃度測試檢定
      ：3 經酒精檢知器測得駕駛人有飲酒反應者；駕駛人酒精
      濃度過量屬實之案件，仍應按第(一)項「違規事實明確案件
      」稽查要領辦理，警察實施臨檢作業規定第八款第一目之
      一、同款第八目之三及同款第十目亦分別有明定。異議人
      雖辯稱酒測須列印酒測單始為適法云云，然揆諸上揭警察
      實施臨檢作業規定，關於警員臨檢舉發駕駛人酒精濃度過
      量屬實之案件，並無必須踐行當場列印酒測單供受測人簽
      名之程序規定，況本件舉發過程業經執勤員警全程錄影存
      證，並當場將酒測值告知異議人等情，一如前述，本件實
      施酒測之測試器於九十六年三月八日檢定合格，亦有檢定
      合格證書一紙在卷可憑（見本院卷三十七頁），從而，本
      件執勤警員雖未踐行列印酒測單之程序，然亦不影響本件
      舉發通知單及原處分之合法性，是異議人上開所辯，難認
      有據。
（四）再按執行交通勤務警察依法律規定製單舉發違反處罰條例
      所列之違規事實，並由公路主管機關加以處罰，即係行政
      處分，受處分人不服公路主管機關所為之處罰，依道路交
      通管理處罰條例第八十七條之規定向管轄地方法院聲明異
      議，自屬行政救濟程序，其舉證責任分配，應採民事訴訟
      上舉證責任分配原則，八十七年十月二十八日修正公布之
      行政訴訟法第一百三十六條同揭此旨，而明文規定準用民
      事訴訟法第二百七十七條舉證責任分配之原則。是此，異
      議人雖以前情置辯，惟就酒精濃度未超過規定標準仍駕車
      乙節，並未提出確實事證以供本院調查，是其所辯尚非可
      信，本院亦查無任何證據足資證明執勤員警有捏造事實違
      法取締之情事存在，則執勤警員本其維護交通秩序、安全
      職責所為之舉發，自應受到合法、正確之推定。
五、綜上，異議人於上揭時地，酒後駕駛動力交通工具之違規事
    實，既可認定，則原處分機關依處罰條例第三十五條第一項
    第一款規定，裁處異議人罰鍰一萬九千五百元，吊扣駕駛執
    照十二個月，並施以道路安全講習，於法並無不當，本件異
    議無理由，應予駁回。
六、據上論結，應依道路交通管理處罰條例第八十七條第二項、
    道路交通案件處理辦法第十九條，裁定如主文。
中　　華　　民　　國　　96　　年　　10　　月　　24 　日
                  交通法庭法　官　鍾邦久
以上正本證明與原本無異。
如不服本裁定應於送達後5日內向本院提出抗告狀（應附繕本）
。
 　　                     書記官　陳慧玲
中　　華　　民　　國　　96　　年　　10　　月　　24 　日
